【裁判字號】    99,再,8
【裁判日期】    990331
【裁判案由】    營利事業所得稅
【裁判全文】
高雄高等行政法院裁定
                                         99年度再字第8號
再審原告    豐群水產股份有限公司
代  表  人  甲○○
訴訟代理人  黃秋火  會計師
再審被告    財政部高雄市國稅局
代  表  人  乙○○  局長
上列當事人間營利事業所得稅事件，再審原告對本院中華民國95
年10月11日95年度訴字第372號判決，提起再審之訴，本院裁定
如下：
    主  文
再審之訴駁回。
再審訴訟費用由再審原告負擔。
    理  由
一、按再審之訴應於30日之不變期間內提起之，此項期間自判決
    送達時起算，為行政訴訟法第276條第1項及第2項前段所明
    定；雖同條第2項但書規定再審之理由發生或知悉在後者，
    自發生或知悉時起算，然依行政訴訟法第273條第1項第1款
    之事由提起再審之訴者，並無該項但書之適用。良以原判決
    適用法規有無錯誤，其事由於判決效力發生之時即已存在，
    而當事人於收受判決之送達時，即已知悉，自不生發生在後
    或知悉在後之問題（最高行政法院61年裁字第23號判例、最
    高法院71年台再字第210號判例參照）。
二、本件再審原告依行政訴訟法第273條第1項第1款規定對本院
    95年度訴字第372號判決（下稱原審判決），提起再審之訴
    。查該判決係於民國95年10月25日送達再審原告，再審原告
    不服，提起上訴，經最高行政法院96年度裁字第3291號裁定
    駁回其上訴，該項裁定係於96年12月11日送達再審原告收受
    ，此經本院調取各該案卷核閱無訛。則再審原告對原審判決
    提起再審之期間，自96年12月11日送達最高行政法院96年度
    裁字第3291號裁定之翌日起，算至97年1月10日（星期四）
    即已屆滿。再審原告前已於97年1月3日對最高行政法院96年
    度裁字第3291號裁定依行政訴訟法第273條第1項第1款，聲
    請再審，經最高行政法院97年度裁字第2325號裁定駁回其再
    審之聲請，其復遲至99年2月5日始對原審判決提起本件再審
    之訴，有加蓋本院收文日期戳記之行政訴訟再審狀可據，已
    逾30日不變期間，依上說明，顯非合法，應予駁回。本件再
    審意旨雖謂：再審原告依稅捐稽徵法第28條申請退稅而奉財
    政部通知於99年1月21日赴該部陳述意見時，始知悉原審判
    決適用法規顯有錯誤，因依行政訴訟法第273條第1項第1款
    規定提起再審之訴，且自知悉再審之理由起算，尚未逾30日
    之不變期間云云。第查行政訴訟法第273條第1項第1款所謂
    適用法規顯有錯誤，係指確定判決違背法規或現存判例解釋
    者而言，故當事人自收受判決正本之送達時，對於判決理由
    ，有無適用法規顯有錯誤之情形，即可知悉。至於當事人本
    人對於法規之瞭解程度如何，當不能影響上開30日之不變期
    間之起算。本件再審原告主張：應自99年1月21日起算30日
    之不變期間，難認有理。
三、另本次再審原告再對最高行政法院96年度裁字第3291號裁定
    依行政訴訟法第273條第1項第1款聲請再審部分，另以裁定
    移送最高行政法院。
四、據上論結，本件再審之訴為不合法，依行政訴訟法第278條
    第1項、第104條、民事訴訟法第95條、第78條，裁定如主文
    。
中    華    民    國    99    年    3     月    31    日
             高雄高等行政法院第二庭
                         審判長法官  江  幸  垠
                               法官  吳  永  宋
                               法官  簡  慧  娟
以上正本係照原本作成。
如不服本裁定，應於裁定送達後10日內以書狀敘明理由，經本院
向最高行政法院提出抗告（須按對造人數附具繕本）。
中    華    民    國    99    年     3    月    31    日
                             書記官  涂  瓔  純


司法院資訊處製作；財團法人民間司法改革基金會備份。
